ܕܥܟ,,pʿal,ethpʿel,paʿʿel,ethpaʿʿal,aphʿel,ettaphʿal
perfect,3MS,ܕܥܶܟ,´ܶܬܕܥܶܟ,ܕܰܥܶܟ,ܐܶܬܕܰܥܰܟ,ܐܰܕܥܶܟ,ܐܶܬܬܰܕܥܰܟ
perfect,3FS,ܕܶܥܟܰܬ,ܐܶܬܕܰܥܟܰܬ,ܕܰܥܟܰܬ,ܐܶܬܕܰܥܟܰܬ,ܐܰܕܥܟܰܬ,ܐܶܬܬܰܕܥܟܰܬ
perfect,2MS,ܕܥܶܟܬ,ܐܶܬܕܥܶܟܬ,ܕܰܥܶܟܬ,ܐܶܬܕܰܥܰܟܬ,ܐܰܕܥܶܟܬ,ܐܶܬܬܰܕܥܰܟܬ
perfect,2FS,ܕܥܶܟܬܝ,ܐܶܬܕܥܶܟܬܝ,ܕܰܥܶܟܬܝ,ܐܶܬܕܰܥܰܟܬܝ,ܐܰܕܥܶܟܬܝ,ܐܶܬܰܕܥܰܟܬܝ
perfect,1CS,ܕܶܥܟܶܬ,ܐܶܬܕܰܥܟܶܬ,ܕܰܥܟܶܬ,ܐܶܬܕܰܥܟܶܬ,ܐܰܕܥܟܶܬ,ܐܶܬܰܕܥܟܶܬ
perfect,3MP,ܕܥܶܟܘ,ܐܶܬܕܥܶܟܘ,ܕܰܥܶܟܘ,ܐܶܬܕܰܥܰܟܘ,ܐܰܕܥܶܟܘ,ܐܶܬܬܰܕܥܰܟܘ
perfect,3FP,ܕܥܶܟ̈ܝ,ܐܶܬܕܥܶܟ̈ܝ,ܕܰܥܶܟ̈ܝ,ܐܶܬܕܰܥܰܟ̈ܝ,ܐܰܕܥܶܟ̈ܝ,ܐܶܬܬܰܕܥܰܟ̈ܝ
perfect,2MP,ܕܥܶܟܬܽܘܢ,ܐܶܬܕܥܶܟܬܽܘܢ,ܕܰܥܶܟܬܽܘܢ,ܐܶܬܕܰܥܰܟܬܽܘܢ,ܐܰܕܥܶܟܬܽܘܢ,ܐܶܬܬܰܕܥܰܟܬܽܘܢ
perfect,2FP,ܕܥܶܟܬ̈ܶܝܢ,ܐܶܬܕܥܶܟ̈ܬܶܝܢ,ܕܰܥܶܟܬ̈ܶܝܢ,ܐܶܬܕܰܥܰܟ̈ܬܶܝܢ,ܐܰܕܥܶܟܬ̈ܶܝܢ,ܐܶܬܬܰܕܥܰܟ̈ܬܶܝܢ
perfect,1CP,ܕܥܶܟܢ,ܐܶܬܕܥܶܟܢ,ܕܰܥܶܟܢ,ܐܶܬܕܰܥܰܟܢ,ܐܰܕܥܶܟܢ,ܐܶܬܬܰܕܥܰܟܢ
imperfect,3MS,ܢܶܕܥܰܟ,ܢܶܬܕܥܶܟ,ܢܕܰܥܶܟ,ܢܶܬܕܰܥܰܟ,ܢܰܕܥܶܟ,ܢܶܬܬܰܕܥܰܟ
imperfect,3FS,ܬܶܕܥܰܟ,ܬܶܬܕܥܶܟ,ܬܕܰܥܶܟ,ܬܶܬܕܰܥܰܟ,ܬܰܕܥܶܟ,ܬܶܬܰܕܥܰܟܝ
imperfect,2MS,ܬܶܕܥܰܟ,ܬܶܬܕܥܶܟ,ܬܕܰܥܶܟ,ܬܶܬܕܰܥܰܟ,ܬܰܕܥܶܟ,ܬܶܬܰܕܥܰܟ
imperfect,2FS,ܬܶܕܥܟܺܝܢ,ܬܶܬܕܰܥܟܺܝܢ,ܬܕܰܥܟܺܝܢ,ܬܶܬܕܰܥܟܺܝܢ,ܬܰܕܥܟܺܝܢ,ܬܶܬܰܕܥܟܺܝܢ
imperfect,1CS,ܐܶܕܥܰܟ,ܐܶܬܕܥܶܟ,ܐܶܕܰܥܶܟ,ܐܶܬܕܰܥܰܟ,ܐܰܕܥܶܟ,ܐܶܬܬܰܕܥܰܟ
imperfect,3MP,ܢܶܕܥܟܽܘܢ,ܢܶܬܕܰܥܟܽܘܢ,ܢܕܰܥܟܽܘܢ,ܢܶܬܕܰܥܟܽܘܢ,ܢܰܕܥܟܽܘܢ,ܢܶܬܬܰܕܥܟܽܘܢ
imperfect,3FP,ܢܶܕ̈ܥܟܳܢ,ܢܶܬܕܰܥܟ̈ܳܢ,ܢܕܰܥܟ̈ܳܢ,ܢܶܬܕܰܥܟ̈ܳܢ,ܢܰܕܥܟ̈ܳܢ,ܢܶܬܬܰܕܥܟ̈ܳܢ
imperfect,2MP,ܬܶܕܥܟܽܘܢ,ܬܶܬܕܰܥܟܽܘܢ,ܬܕܰܥܟܽܘܢ,ܬܶܬܕܰܥܟܽܘܢ,ܬܰܕܥܟܽܘܢ,ܬܶܬܰܕܥܟܽܘܢ
imperfect,2FP,ܬܶܕ̈ܥܟܳܢ,ܬܶܬܕܰܥܟ̈ܳܢ,ܬܕܰܥܟ̈ܳܢ,ܬܶܬܕܰܥܟ̈ܳܢ,ܬܰܕܥܟ̈ܳܢ,ܬܶܬܰܕܥܟ̈ܳܢ
imperfect,1CP,ܢܶܕܥܰܟ,ܢܶܬܕܥܶܟ,ܢܕܰܥܶܟ,ܢܶܬܕܰܥܰܟ,ܢܰܕܥܶܟ,ܢܶܬܬܰܕܥܰܟ
imperative,MS,ܕܥܰܟ,ܐܶܬܕܰܥܟ,ܕܰܥܶܟ,ܐܶܬܕܰܥܰܟ,ܐܰܕܥܶܟ,ܐܶܬܬܰܕܥܰܟ
imperative,FS,ܕܥܰܟܝ,ܐܶܬܕܰܥܟܝ,ܕܰܥܶܟܝ,ܐܶܬܕܰܥܰܟܝ,ܐܰܕܥܶܟܝ,ܐܶܬܬܰܕܥܰܟܝ
imperative,MP,ܕܥܰܟܘ,ܐܶܬܕܰܥܟܘ,ܕܰܥܶܟܘ,ܐܶܬܕܰܥܰܟܘ,ܐܰܕܥܶܟܘ,ܐܶܬܬܰܕܥܰܟܘ
imperative,FP,ܕܥܰܟ̈ܝ,ܐܶܬܕܰܥܟ̈ܝ,ܕܰܥܶܟ̈ܝ,ܐܶܬܕܰܥܰܟ̈ܝ,ܐܰܕܥܶܟ̈ܝ,ܐܶܬܬܰܕܥܰܟ̈ܝ
active-participle,MS,ܕܳܥܶܟ,ܡܶܬܕܥܶܟ,ܡܕܰܥܶܟ,ܡܶܬܕܰܥܰܟ,ܡܰܕܥܶܟ,ܡܶܬܬܰܕܥܰܟ
active-participle,FS,ܕܳܥܟܳܐ,ܡܶܬܕܰܥܟܳܐ,ܡܕܰܥܟܳܐ,ܡܶܬܕܰܥܟܳܐ,ܡܰܕܥܟܳܐ,ܡܶܬܬܰܕܥܟܳܐ
active-participle,MP,ܕܳܥܟܺܝܢ,ܡܶܬܕܰܥܟܺܝܢ,ܡܕܰܥܟܺܝܢ,ܡܶܬܕܰܥܟܺܝܢ,ܡܰܕܥܟܺܝܢ,ܡܶܬܬܰܕܥܟܺܝܢ
active-participle,FP,ܕܳܥ̈ܟܳܢ,ܡܶܬܕܰܥ̈ܟܳܢ,ܡܕܰܥ̈ܟܳܢ,ܡܶܬܕܰܥܟ̈ܳܢ,ܡܰܕܥܟ̈ܳܢ,ܡܶܬܬܰܕܥܟ̈ܳܢ
passive-participle,MS,ܕܥܺܝܟ,,ܡܕܰܥܰܟ,,ܡܰܕܥܰܟ,
passive-participle,FS,ܕܥܺܝܟܳܐ,,ܡܕܰܥܟܳܐ,,ܡܰܕܥܟܳܐ,
passive-participle,MP,ܕܥܺܝܟܺܝܢ,,ܡܕܰܥܟܺܝܢ,,ܡܰܕܥܟܺܝܢ,
passive-participle,FP,ܕܥܺܝ̈ܟܳܢ,,ܡܕܰܥ̈ܟܳܢ,,ܡܰܕܥ̈ܟܳܢ,
infinitive,,ܡܶܕܥܰܟ,ܡܶܬܕܥܳܟܽܘ,ܡܕܰܥܳܟܽܘ,ܡܶܬܕܰܥܳܟܽܘ,ܡܰܕܥܳܟܽܘ,ܡܶܬܬܰܕܥܳܟܽܘ